臺灣雲林地方法院刑事判決　　　　　　　　　　　　　九十三年度訴緝字第四三號
　　公　訴　人　臺灣雲林地方法院檢察署檢察官
　　被　　　告　甲○○
右列被告因毒品危害防制條例案件，經檢察官提起公訴（九十一年度毒偵字第七四六
號），被告於準備程序中就被訴事實為有罪之陳述，受命法官於聽取當事人之意見後
，本院合議庭裁定改由受命法官獨任以簡式審判程序審理，判決如左：
    主  文
甲○○施用第一級毒品，處有期徒刑拾月；又施用第二級毒品，處有期徒刑捌月；應
執行有期徒刑壹年肆月。
    事實及理由
壹、程序事項：
    被告甲○○所犯為死刑、無期徒刑、最輕本刑為三年以上有期徒刑之罪或高等法
    院管轄第一審案件以外之案件，而於本院準備程序進行中，被告就被訴事實為有
    罪之陳述，經法官告知簡式審判程序之旨，並聽取公訴人、被告之意見後，經本
    院合議庭裁定由受命法官獨任進行簡式審判程序，合先敘明。
貳、實體事項：
  一、構成犯罪事實：
      甲○○前因施用毒品案件，經觀察、勒戒，認有繼續施用毒品之傾向，經送入
      戒治處所強制戒治期滿後，由臺灣彰化地方法院檢察署檢察官於民國八十九年
      九月十一日，以八十九年度戒毒偵字第九七二、九七三、九七四、九七五、一
      ○三七、一○三八號為不起訴處分確定。復因施用毒品案件，經送強制戒治，
      並由臺灣雲林地方法院斗六簡易庭於九十年四月二十四日，以九十年度六簡字
      第八二號判處有期徒刑六月確定（此部分於九十一年七月二十日方入監執行，
      於九十一年十二月二日執行完畢，故不構成累犯）。詎仍不思悔改，於觀察、
      勒戒執行完畢釋放後五年內又基於施用第一級毒品及第二級毒品之犯意，於九
      十一年七月十八日，在雲林縣斗六市某不詳汽車旅館內，以將毒品海洛因置入
      玻璃吸食器內燒烤，吸食其煙氣之方式，施用第一級毒品海洛因；並於施用海
      洛因後，再於同一時、地，以同一方式施用第二級毒品安非他命。嗣於九十一
      年七月十九日晚上七時三十分許，在其位於雲林縣斗六市鎮○路一八八號住處
      ，為警當場查獲，並扣得安非他命吸食器一組、安非他命殘渣袋十個、分裝袋
      四包、玻璃球一個、塑膠管球二支。經甲○○同意採集其尿液送驗後，結果呈
      甲基安非他命及嗎啡陽性反應，始悉上情。
  二、認定犯罪事實所憑之證據及理由：
      (一)被告甲○○坦承右揭犯罪事實。
      (二)雲林縣衛生局煙毒尿液檢驗成績書、法務部調查局九十一年十二月十二日調
        科壹字第０９１００８２１０３０號檢驗通知書各一份：證明被告於九十一
        年七月十九日所採集之尿液送驗後，結果呈甲基安非他命及嗎啡陽性反應（
        見臺灣雲林地方法院檢察署九十一年度毒偵字第七四六號卷第四二、五三頁
        ）。
      (三)臺灣彰化地方法院檢察署檢察官八十九年度戒毒偵字第九七二、九七三、九
        七四、九七五、一○三七、一○三八號不起訴處分書一份：證明被告前因施
        用毒品案件，經觀察、勒戒後，由檢察官為不起訴處分確定（見臺灣雲林地
        方法院檢察署九十一年度毒偵字第七四六號卷第三二頁）。
      (四)安非他命吸食器一組、安非他命殘渣袋十個、分裝袋四包、玻璃球一個、塑
        膠管球二支扣案。
      (五)綜上所述，足認被告自白與事實相符，應可採信，事證明確，被告犯行應堪
        認定。
  三、論罪科刑之理由：
      (一)按行為後法律有變更者，適用裁判時之法律。但裁判前之法律有利於行為人
        者，適用最有利於行為人之法律，刑法第二條第一項定有明文。次按於毒品
        危害防制條例修正施行前繫屬之施用毒品案件，於修正施行後，適用修正後
        之規定，審判中之案件，由法院依修正後規定處理之。前項情形，依修正前
        之規定有利於行為人者，適用最有利於行為人之法律，修正後毒品危害防制
        條例第三十五條第一項第三款、第二項定有明文。又毒品危害防制條例乃刑
        法之特別法，對於新、舊法比較適用之問題，毒品危害防制條例既已有特別
        規定，即依毒品危害防制條例之規定處理即可，尚毋須再依刑法第二條第一
        項規定判斷。經查，毒品危害防制條例甫於九十二年六月六日修正公布，並
        自九十三年一月九日施行，而修正後之毒品危害防制條例所採施用毒品者之
        犯次，僅區分為初犯、五年後再犯及五年內再犯，與修正前區分為第一次犯
        、五年後再犯、五年內再犯、或三犯以上者並不相同；然修正前、後對於施
        用毒品者所採之刑事處遇程序雖完全不同，就同條例第十條有關施用第一、
        二級毒品之罪名及法定刑度，並無任何變更。再被告依修正前之毒品危害防
        制條例規定，係屬於三犯以上施用第一級毒品罪；依修正後之毒品危害防制
        條例規定，則係屬五年內再犯施用第一級毒品罪，無論依修正前或修正後之
        毒品危害防制條例相關規定，均應由檢察官依法追訴並由法院依法審判，對
        被告並無有利或不利之情形。況本案係九十二年三月三日即繫屬於本院，係
        在修正後毒品危害防制條例施行前，依修正後毒品危害防制條例第三十五條
        第一項第三款規定，自應依修正後之毒品危害防制條例相關規定審理，先予
        敘明。
      (二)查海洛因，係毒品危害防制條例第二條第二項第一款所定之第一級毒品；安
        非他命，係毒品危害防制條例第二條第二項第二款所定之第二級毒品。是核
        被告甲○○所為，係犯毒品危害防制條例第十條第一項之施用第一級毒品、
        同條例第十條第二項之施用第二級毒品罪。被告施用第一級及第二級毒品前
        後持有第一級及第二級毒品之低度行為應分別為施用第一級及第二級毒品之
        高度行為所吸收，均不另論罪。
      (三)爰審酌被告前有違反麻醉藥品管理條例之前科，又曾經送觀察、勒戒後，獲
      不起訴處分確定，又因施用毒品案件經法院判處有期徒刑六月確定，竟再犯本
        件之罪，且於該毒品案件判決確定後又拒不到案執行，本案亦經通緝一年餘
        方緝獲，浪費司法資源，亦顯無悔改之意，及其犯罪之目的、手段、所生危
        害、犯罪後態度，並考量施用毒品者均有相當程度之成癮性及心理依賴性，
        其犯罪心態與一般刑事犯罪之本質並不相同等一切情狀，分別量處如主文所
        示之刑。
      (四)扣案之安非他命吸食器一組、安非他命殘渣袋十個、分裝袋四包、玻璃球一
        個、塑膠管球二支雖均係供被告施用第一級、第二級毒品所用之物，然被告
        辯稱並非其所有一語，且查無積極證據足認確係被告所有，爰不予宣告沒收
        。
  四、適用之法律：
      (一)刑事訴訟法第二百七十三條之一第一項、第二百九十九條第一項前段。
      (二)毒品危害防制條例第十條第一項、第二項、第二十三條第二項。
      (三)刑法第十一條前段、第五十一條第五款。
本案經檢察官乙○○到庭執行職務。
中      華      民國      九十三    年    十一    月    二十九    日
                                         臺灣雲林地方法院刑事第五庭
                                             法  官  廖  淑  華
右正本證明與原本無異。
如不服本判決，應於判決送達後十日內向本院提出上訴狀( 應附繕本 )。
                                             書記官  張  菀  純
中      華      民      國      九十三    年    十一    月    二十九    日
附錄法條：
毒品危害防制條例第十條
施用第一級毒品者，處六月以上五年以下有期徒刑。
施用第二級毒品者，處三年以下有期徒刑。
